臺灣臺中地方法院民事判決　　　　　　　96年度訴字第1809號
原　　　告　甲○○
被　　　告　乙○○
上列當事人間請求損害賠償事件，原告提起附帶民事訴訟，經本
院刑事法庭移送前來（96年度附民字第171號），並於中華民國9
6年9月27日言詞辯論終結，本院判決如下：
    主      文
被告應給付原告新臺幣壹拾柒萬肆仟壹佰柒拾肆元及自民國96年
4月10日起至清償日止，按年息百分之五計算之利息。
原告其餘之訴駁回。
訴訟費用由被告負擔4分之1，餘由原告負擔。
本判決原告勝訴部分得假執行。
    事實及理由
一、原告主張略以：被告於民國95年7月10日上午9時30分許，在
    臺中縣大甲鎮○○路13之2號後方，與原告為修理水電問題
    發生口角，被告竟持該處古井旁磚塊攻擊原告，致原告受有
    左手擦傷、右手擦傷、頭頸部撕裂傷、鼻子撕裂傷、上嘴唇
    撕裂傷等傷害，為此依侵權行為法律關係請求被告賠償下列
    損害：(1)醫療費新臺幣（下同）25184元、(2)交通費5500元
    、(3)拍照存證費用1500元、(4)將來之醫療補充營養品及交通
    費120000元、(5)減少勞動能力損害120000元、(6)精神慰撫金
    300000元等語。並聲明：被告應給付原告572184元，及自起
    訴狀繕本送達翌日起至清償日止，按年息5%計算之利息。
二、被告抗辯略以：原告起訴狀所列醫藥費25184元、補充證據
    狀所列醫療費5390元、補充理由狀所列醫療費1660元、交通
    費用5500元、拍照費1500元，被告均願給付，另願給付將來
    醫療費用5000元，其餘項目不同意給付，且原告請求金額過
    高，被告無法負擔，原告沒有住院，勞動能力應沒有損失，
    事發經過是原告先出口罵人，原告先動手，被告願在總金額
    範圍60000元內賠償原告等語。並聲明: 駁回原告之訴。
參、得心證之理由：
一、原告主張被告於前揭時地，因與原告言語不合，以上開方法
    攻擊原告，致原告受有前開傷害之事實，業據原告提出李綜
    合醫院大甲分院診斷證明書影本1件及原告受傷照片5件為證
    ，並有本院調取之被告被訴傷害刑事案件卷宗（臺灣臺中地
    方法院檢察署95年度偵字第18 289號、本院刑事庭96年度易
    字第1142號、臺灣高等法院臺中分院96年度上易字第945號
    ）內附之證據資料可稽，復為被告所不爭執，應堪信為真正
    。而被告被訴普通傷害罪行，亦經本院刑事庭、臺灣高等法
    院臺中分院判處拘役50日確定，此有判決書附於各該刑事卷
    可稽。
二、因故意或過失不法侵害他人權利者，負損害賠償責任；不法
    侵害他人之身體或健康者，對於被害人因此喪失或減少勞動
    力或增加生活上之需要時，應負損害賠償責任；不法侵害他
    人之身體、健康、名譽、自由、信用、隱私、貞操，或不法
    侵害其他人格法益而情節重大者，被害人雖非財產上之損害
    ，亦得請求賠償相當之金額，民法第184條第1項前段、第18
    5條第1項前段、第193條第1項、第195條第1項前段分別定有
    明文。茲原告依上開規定請求被告賠償損害，爰審究如下：
　1.醫療費25184元、交通費5500元、拍照費用1500元部分：因
    被告陳明同意給付，原告該部分之請求，金額合計32184元
    ，應屬有據。
  2.將來之醫療補充營養品及交通費120000元部分：查原告此此
    部分請求，所憑證據方法主要為診斷證明書及受傷照片，陳
    述略以：「我受傷情形由我提出的照片可以證明。…。我受
    的傷害不輕，現在還要看醫生，而且最主要是面子問題，報
    紙上打一巴掌就要賠好幾萬。有一兩個月生活不便，洗澡不
    方便，從我提出照片，可以證明我流血應該有超過1000ＣＣ
    。」等語，此外陳明該部分並無其他證據請求調查，由法院
    依法判斷（見本院96年8月9日言詞辯論筆錄）。本院衡酌上
    開卷證，經核原告所受上開傷情已於95年7月10日經急診縫
    合，且依其提出之醫療費用收據所列項目主要為一般診察、
    檢查、給藥等，本院尚難憑上開資料，據以認定本件傷害事
    故已1年3月後，原告仍有繼續就診之必要。因認原告此部分
    請求，僅於被告陳明同意給付之11990元（即原告補充證據
    狀所列醫療費5390元、補充理由狀所列醫療費1600元、另給
    付5000元）範圍內有理由，超過部份無從准許。
  3.減少勞動能力損害120000元部分：按民法第193條第1項所謂
    減少勞動能力，乃指職業上工作能力一部之滅失而言，故審
    核被害人減少勞動能力之程度時，自應斟酌被害人之職業、
    智慧、年齡、身體或健康狀態等各種因素。查本件原告於傷
    害發生時，其年齡為75歲，且原告自承自承早年曾開計程車
    ，大概10多年前就沒有開，再依原告所稱偶爾撿拾紙箱販賣
    所得，每月不超過2千元，平日生活靠出租房屋每月租金2、
    3萬元維持等情，因其偶爾檢拾紙箱舉措尚難評價職業上工
    作能力，故本院無從憑以認定原告確仍具有勞動能力，是原
    告此部分之請求，亦無從准許。
  5.慰撫金部分：非財產上損害之慰撫金數額，究竟若干為適當
    ，應斟酌兩造身分、地位、經濟狀況、加害程度及其他各種
    情形，俾為審判之依據（最高法院86年度臺上字第511號、
    第3537號判決意旨參照）。本院審酌兩造為兄弟，均年逾花
    甲，本應珍惜此種難能可貴之手足情誼，詎僅因修理水電發
    生口角而釀事故，暨無論事故起因誰是誰非，被告僅因一時
    衝動竟持磚塊毆傷原告，甚屬不該，原告所受上開傷情暨所
    受精神痛苦程度，暨兩造平日生活花費雖均不多，惟均有不
    動產多筆，尚非無資力（見本院96年9月27日言詞辯論筆錄
    、本院調取之稅務電子閘門財產所得調件明細表）等一切情
    狀，認原告主張慰撫金額300000元，尚屬過高，應核減為
    130000元為適當。
三、綜上所述，原告因本件傷害得向被告請求賠償之金額合計為
    174174元（計算式：32184＋11990＋130000＝174174）。
    從而，原告依侵權行為之法律關係，請求被告給付174174
    元及自起訴狀繕本送達翌日（即96年4月10日）起至清償日
    止按5%計算之利息，為有理由，應予准許，原告逾此範圍之
    請求即非正當，應予駁回。
四、本判決原告勝訴部分所命給付之金額未逾500000元，應依職
    權宣告假執行。
五、訴訟費用負擔及假執行之依據：民事訴訟法第79條、第389
    條第1項第5款。
中　　華　　民　　國　　96　　年　　10 　月　　11　　日
                  民事第二庭    法  官  林慧貞
正本係照原本作成。
如對本判決上訴，須於判決送達後20日內向本院提出上訴狀。
中　　華　　民　　國　　96　　年　　10 　月　　11　　日
                                書記官
